臺灣臺中地方法院刑事判決
110年度交易字第1772號
公  訴  人  臺灣臺中地方檢察署檢察官
被      告  李義銘


上列被告因公共危險案件，經檢察官提起公訴（110 年度偵字第
28225 號），被告於準備程序中就被訴事實為有罪之陳述，經本
院告知簡式審判程序之意旨，並聽取檢察官、被告之意見後，本
院裁定進行簡式審判程序，判決如下：
    主    文
李義銘駕駛動力交通工具而血液中酒精濃度達百分之零點零五以
上，累犯，處有期徒刑陸月，如易科罰金，以新臺幣壹仟元折算
壹日。
    犯罪事實
一、李義銘於民國110 年8 月1 日晚間7 時許起至同日晚間8 時
    許止，在臺中市某工地內，飲用啤酒後，明知其已飲用酒類
    逾量，竟未待體內酒精成分退去，基於酒後駕駛動力交通工
    具之犯意，於110 年8 月1 日晚間8 時許至同日晚間8 時25
    分許之期間內，駕駛車牌號碼000-0000號自用小客車上路。
    嗣於同日晚間8 時25分許，行經臺中市○○區○○路○○○000 號
    電線桿時，因不勝酒力而失控撞及上開電線桿，經警據報到
    場處理，並將李義銘送醫救治後，於同日晚間9 時16分許（
    起訴書誤載為36分許），由光田醫療社團法人光田綜合醫院
    大甲院區人員對李義銘抽血，測得其血液中酒精濃度達0.21
    g%，已達0.05% 以上，而查獲上情。　　
二、案經臺中市政府警察局大甲分局報告臺灣臺中地方檢察署檢
    察官偵查起訴。
    理    由
壹、程序事項
　　被告李義銘於準備程序中，先就上開犯罪事實為有罪之陳述
  　，且所犯係死刑、無期徒刑或最輕本刑為3 年以上有期徒刑
    以外之罪，亦非高等法院管轄之第一審案件，經本院告知簡
    式審判程序之旨，並聽取檢察官、被告之意見後，依刑事訴
    訟法第273 條之1 第1 項規定，經本院裁定進行簡式審判程
    序。是本案之證據調查，依同法第273 條之2 規定，不受同
    法第159 條第1 項、第161 條之2 、第161 條之3 、第163 
    條之1 及第164 條至第170 條規定之限制，就以下所引傳聞
    證據之適格性，爰不再予逐一審究論述，合先敘明。
貳、實體認定之依據
一、上開犯罪事實，業經被告於警詢、本院準備程序及審理中均
    坦承不諱（偵卷第21至24頁，本院卷第27至30、31至35頁）
    ，並有警員職務報告、道路交通事故現場圖、道路交通事故
    調查報告表㈠、㈡、案發現場及車損照片、光田綜合醫院大甲
    院區藥物濃度檢查報告單、臺中市○○○○○○○○○道路○○○○○○○○○
    ○○號查詢汽車駕駛人及車號查詢汽車車籍之公路監理電子閘
    門資料等件在卷可稽（偵卷第19、27至29、31、33、35至37
    、59、61、63、65頁），足認被告之自白與事實相符，洵堪
    採為論罪科刑之依據。
二、綜上，本案事證明確，被告上開犯行，堪以認定，應依法論
    科。
參、論罪科刑
一、核被告所為，係犯刑法第185 條之3 第1 項第1 款之駕駛動
　　力交通工具而血液中酒精濃度達百分之0.05以上罪。按刑法
    第47條第1 項關於累犯加重之規定，係不分情節，基於累犯
    者有其特別惡性及對刑罰反應力薄弱等立法理由，一律加重
    最低本刑，於不符合刑法第59條所定要件之情形下，致生行
    為人所受之刑罰超過其所應負擔罪責之個案，其人身自由因
    此遭受過苛之侵害部分，對人民受憲法第8 條保障之人身自
    由所為限制，不符憲法罪刑相當原則，牴觸憲法第23條比例
    原則。於此範圍內，有關機關應自本解釋公佈之日起2 年內
    ，依本解釋意旨修正之。於修正前，為避免發生上述罪刑不
    相當之情形，法院就該個案應依本解釋意旨，裁量是否加重
    最低本刑（司法院釋字第775 號解釋意旨參照）。被告前因
    公共危險案件，經臺灣彰化地方法院以107 年度交簡字第29
    號判決判處有期徒刑4 月確定，於107 年6 月19日易科罰金
    執行完畢乙情，有臺灣高等法院被告前案紀錄表在卷可參（
    本院卷第13至15頁），是被告受徒刑之執行完畢，5 年以內
    故意再犯本案有期徒刑以上之罪，為累犯，審酌被告所犯構
    成累犯之上開案件亦為公共危險案件，與本案所犯之罪名相
    同，且被告於上開案件執行完畢後，竟仍再犯本案，可見其
    確未因此知所警惕，對於刑罰之反應力顯然薄弱，是參照上
    開解釋意旨、考量累犯規定所欲維護法益之重要性及事後矯
    正行為人之必要性，爰裁量依刑法第47條第1 項規定加重其
    刑。
二、爰以行為人之責任為基礎，審酌被告明知酒精成分對人之意
    識、控制能力具有不良影響，超量飲酒後會導致對週遭事務
    之辨識及反應能力較平常狀況薄弱，竟仍心存僥倖，逞強駕
    車上路，危及道路交通安全，且乏尊重其他用路人生命財產
    安全之觀念；並考量被告除上開構成累犯之公共危險案件外
    ，先前已有其餘公共危險案件經法院論罪科刑之情，有上開
    臺灣高等法院被告前案紀錄表附卷可考；參以，被告坦承犯
    行之犯後態度，及其血液中酒精濃度達0.21g%之違反義務程
    度；兼衡被告於本院審理時自述國中畢業之智識程度、目前
    從事鷹架工程的工作、收入勉持、已經離婚、有兩個成年子
    女之生活狀況（本院卷第34頁）、駕駛動力交通工具之種類
    、時間、路段、本次犯罪發生交通事故，暨其犯罪之動機、
    目的、手段等一切情狀，量處如主文所示之刑，並諭知易科
    罰金之折算標準。
據上論斷，應依刑事訴訟法第273 條之1 第1 項、第299 條第1 
項前段，刑法第185 條之3 第1 項第1 款、第47條第1 項、第41
條第1 項前段，刑法施行法第1 條之1 第1 項，判決如主文。
本案經檢察官詹常輝提起公訴，檢察官李濂到庭執行職務。
中　　華　　民　　國　　111 　年　　1 　　月　　27　　日
                  刑事第四庭    法　官  劉依伶
以上正本證明與原本無異。
如不服本判決應於收受送達後20日內向本院提出上訴書狀，並應
敘述具體理由；其未敘述上訴理由者，應於上訴期間屆滿後20日
內向本院補提理由書（均須按他造當事人之人數附繕本）「切勿
逕送上級法院」。
                        　　　　書記官  盧弈捷
中　　華　　民　　國　　111 　年　　1 　　月　　28　　日
附錄本案論罪科刑法條：
中華民國刑法第185條之3
駕駛動力交通工具而有下列情形之一者，處2年以下有期徒刑，
得併科20萬元以下罰金：
一、吐氣所含酒精濃度達每公升零點二五毫克或血液中酒精濃度
    達百分之零點零五以上。
二、有前款以外之其他情事足認服用酒類或其他相類之物，致不
    能安全駕駛。
三、服用毒品、麻醉藥品或其他相類之物，致不能安全駕駛。
因而致人於死者，處3年以上10年以下有期徒刑；致重傷者，處1
年以上7年以下有期徒刑。
曾犯本條或陸海空軍刑法第54條之罪，經有罪判決確定或經緩起
訴處分確定，於五年內再犯第1項之罪因而致人於死者，處無期
徒刑或5年以上有期徒刑；致重傷者，處3年以上10年以下有期徒
刑。